臺灣高等法院刑事裁定　　　　　　　　　　　　　　九十三年度聲再字第一四號
　　再審聲請人
　　即受判決人　甲○○
右列聲請人因詐欺案件，對於本院九十二年度上易字第三一五三號，中華民國九十三
年二月二十五日確定判決（臺灣板橋地方法院九十二年度易字第九八０號、臺灣板橋
地方法院檢察署九十一年偵緝字第七九九號），聲請再審，本院裁定如左：
    主  文
再審之聲請駁回。
    理  由
一、聲請意旨略稱：原確定判決未審酌告訴人農學公司代理人楊志雄、葉中仁、文洲
    公司代理人劉文獻、旗標公司代理人錢鼎原、筌翔公司代理人周文宗、文強公司
    代理人曾淑玲於審理時之證詞，於判決書中亦隻字未提；未審酌聲請人所提出民
    國八十八年二月五日中國時報報導之有利書面證據；未注意莫非公司經會計師查
    核之八十六年度查核報告書之資產負債表，致有漏未審酌足生影響於判決之重要
    證據及未及斟酌之確實新證據之情事，致對事實之認定有嚴重違誤，為此，爰依
    刑事訴訟法第四百二十一條、第四百二十條第一項第六款之規定聲請再審云云。
二、按刑事訴訟法第四百二十一條規定，不得上訴於第三審法院之案件，其經第二審
    法院確定之有罪判決，就足生影響於判決之重要證據漏未審酌，得聲請再審。此
    所謂「足生影響於判決之重要證據漏未審酌」者，係指該證據業經法院予以調查
    或經聲請調查而未予調查，致於該確定判決中漏未加以審認，而該證據如經審酌
    ，則足生影響於該判決之結果，應為被告有利之判決而言。如當事人所提出之證
    據，縱加以審酌，仍不足以生影響於該判決結果者，或法院已加以調查，而本於
    論理法則、經驗法則，而為證據之取捨，不採為被告有利之認定者，則均不得據
    為再審之理由。又所謂重要證據，必須該證據已足認定受判決人應受無罪、或免
    訴、或輕於原審所認定之罪名方可，如不足以推翻原審所認定罪刑之證據，即非
    足生影響於原判決之重要證據。經查：本件原確定判決於理由欄中已論及聲請人
    在莫非公司向附表所示之被害人進貨之初，即知悉貨款將無法給付或兌現，然其
    卻未將實情告知被害人，或指示公司職員在財務狀況允許下進貨，竟惡意將倒帳
    之結果強加不知情之供貨公司或廠商承受，而被害人苟知悉莫非公司財務狀況不
    佳，無法給、兌付貨款，則不可能會出貨給聲請人等情，亦經被害人代理人劉文
    獻（文洲企業有限公司）、周文宗（筌翔文具有限公司）、錢鼎原（旗標出版股
    份有限公司）、曾淑玲（文強國際企業股份有限公司）及葉忠仁（農學股份有限
    公司）等人於審理時到庭結證明確，益徵聲請人確有隱瞞莫非公司已無力給付貨
    款，此等供貨公司或廠商決定是否供貨之必要條件，仍連續向附表所示之被害人
    訂購貨品，並多以簽發「遠期支票」之方式，作為給付貨款之用，致附表所示被
    害人因認莫非公司會如期給付貨款或將貨款支票兌現，而陷於錯誤，陸續依約出
    貨，則聲請人確有使用詐術，使被害人陷於錯誤而出貨之情，參以莫非公司自八
    十八年二月三日起開始大量退票，聲請人及其妻林美瑩及其子林念德、林越晨卻
    於八十八年二月三日離境出國，足徵聲請人顯已預見其於八十八年二月三日無法
    給付或兌現貨款，仍於退票前連續向各被害人訂貨，預謀捲款逃亡無疑，據以認
    定聲請人在莫非公司向各被害人進貨之初，即已知悉貨款將無法給付或兌現，然
    其卻未將上情告知被害人，或指示公司職員在財務狀況允許下進貨，竟惡意將倒
    帳之結果強加不知情之供貨公司或廠商承受，致被害人因認為該公司會如期給付
    貨款或將貨款支票兌現，而陷於錯誤陸續依約出貨，因而詐得書籍、文具用品等
    貨品，高達新台幣六千二百三十四萬一千九百五十六元。是以聲請人確有意圖不
    法所有之犯意及施用詐術之行為。至莫非公司於結束營業後，有否將未販售之貨
    品退還予被害公司、廠商，僅屬聲請人犯罪後之態度問題，並不影響詐欺罪之成
    立等情。業經原確定判決審認明確，原確定判決並就有利及不利於聲請人之證據
    論斷綦詳，此觀原確定判決理由欄之記載自明。本件聲請人主張原確定判決漏未
    審酌前揭聲請意旨所列之足生影響於判決之重要證據，尚非有據。
三、又按刑事訴訟法第四百二十條第六款所定得再審之原因，非謂任何證據凡足認受
    有罪判決之人應受無罪、免訴、免刑或輕於原判決所認罪名之判決者，均得據以
    聲請再審，必足認應受無罪判決之證據，為事後發見之新證據，始為相當。而依
    判例，該發見之新證據又必須當時已存在，而發見在後，或審判時未注意之證據
    ，且能證明確定判決所認定之事實為錯誤者而言。若曾經提出，聲請調查之證據
    ，為原判決法院所不採者，亦非新證據，不得據以聲請再審（參見最高法院三十
    五年特抗字第二十一號、二十八年抗字第八號等判例）。經查：依聲請人所提出
    莫非公司經會計師查核之八十六年度查核報告書之記載，該查核報告書係會計師
    於八十七年三月九日查核完畢提交予莫非公司，而聲請人當時身為莫非公司之負
    責人，對該查核報告書之存在，即無從諉由不知，是該查核報告書顯非發見在後
    之新證據，揆諸上開說明，既非確實之新證據，聲請人據以聲請再審，自難認為
    有再審理由。是本件再審聲請，為無理由，應予駁回。
四、據上論斷，應依刑事訴訟法第四百三十四條第一項，裁定如主文。
中　　　華　　　民　　　國　　九十三　　年　　　三　　　月　　 三十 　　日
                              臺灣高等法院刑事第五庭
                                  審判長法  官  曾　德　水
                                        法  官  魏　新　國
                                        法  官  楊　炳　禎
右正本證明與原本無異。
不得抗告。
                                        書記官  廖　素　花
中　　　華　　　民　　　國　　九十三　　年　　　三　　　月　　三十一　　日
